臺北高等行政法院判決
　　　　　　　　　　　　　　　　　　 93年度訴字第01793號
　　　　　　　　　　　　　　　.
原　　　告　黃翔即華山貿易商行
訴訟代理人　甲○○
被　　　告　財政部基隆關稅局
代　表　人　朱恩烈（局長）
訴訟代理人　乙○○
　　　　　　丙○○
上列當事人間因進口貨物核定完稅價格事件，原告不服財政部中
華民國93年4月9日台財訴字第0930013188號訴願決定，提起行政
訴訟。本院判決如下：
　　主  文
原告之訴駁回。
訴訟費用由原告負擔。
　　事  實
甲、事實概要：
    原告於民國（下同）92年6月13日委由友國報關股份有限公
    司向被告報運進口韓國製成衣乙批（報單第
    AA/92/3030/0004號）計120項，經被告依關稅法第14條第1
    項規定，按其申報之事項，先行徵稅驗放，事後再加審查。
    嗣據財政部關稅總局驗估處（下稱驗估處）查價結果，改按
    原申報價格乘以2‧5倍核估；被告乃據以增估補稅新台幣（
    下同）254,359元。原告不服，申請復查，未獲變更，提起
    訴願，遂提起行政訴訟。
乙、兩造聲明：
　一、原告聲明：訴願決定及原處分均撤銷。
　二、被告聲明：駁回原告之訴。
丙、兩造之爭點：
    本件被告據驗估處依關稅法第31條規定，憑樣及相關資料洽
    專業商鑑得之價格核估系爭貨物，有無違誤？
原告主張：
一、原告向國外所訂購之成衣，有大人、小孩各種不同之上衣、
    長短褲、裙子、洋裝、內衣等不同成份、材質、款式之服飾
    。一般衣服著重者在於服飾設計之款式、圖案、染色、縫工
    及品牌，始得賣得好價格。本案所進口之成衣為沒有品牌之
    低價位商品，且以數個貨櫃整批切貨之庫存品為多數。有些
    進口貨物確屬便宜貨，被告卻均以同樣倍數核定補稅，實有
    失公平。
二、被告對本批貨物查驗時僅開箱查驗10箱左右，並取自該10箱
    之貨物2至3種樣品完成查驗作業，該部分貨樣根本無法代表
    貨櫃內多達120種貨物，財政部關稅總局驗估處憑2至3種貨
    樣洽請專業商鑑價，按原申報價格乘以2‧5倍核估，試問報
    單所申報其他多達110多種貨物在沒有樣品之情形下如何核
    估？又核估之價格會令人信服嗎？
三、關稅總局之鑑定人到底以何資格為鑑定，該鑑定單位是否合
    法並不明，且驗估處對於完稅價格之核估並無一套具公信力
    之查核標準，有的案件乘以2倍或3倍，甚至乘上4倍，亦有
    接受報價者，該處顯然對進口成衣之完稅價格核估草率作業
    ，難令心服。
被告主張：
一、本案來貨屬非規格化商品，價格隨產地、廠牌、材質、款式
    、織法、數量及出口日期等不同而有所差異，經查原申報之
    價格較查得之價格偏低，原告未能提供合理說明及佐證文件
    證明原申報價格符合關稅法第25條規定之交易價格，又查無
    同法第27條至第30條規定之相關資料，驗估處乃依同法第31
    條規定，憑樣及相關資料洽專業商鑑得之合理行情價格核估
    ，於法洵無不合。
二、按「海關於貨物進出口時，得依職權或申請，施以查驗或免
    驗；必要時，並得提取貨樣，其提取以在鑑定技術上所需之
    數量為限。」為關稅法第19條所明定。另依「進出口貨物查
    驗準則」第33條規定；「為鑑定貨物之名稱、種類、品質、
    等級，供稅則分類、估價或核退稅費之參考，得於查驗進出
    口貨物時，提取貨樣。但以在鑑定技術上所需之數量為限。
    」其旨乃在保護進口貨物，避免被告多取貨樣造成原告之損
    失。又查關稅法第31條規定：「進口貨物之完稅價格，不合
    於第25條、第27條、、第28條、第29條及第30條規定核定者
    ，海關得依據查得之資料，以合理方法核定之。」又參據關
    稅合作理事會關稅估價關稅暨貿易總協定及關稅估價技術委
    員會發布之諮詢意見12.1本協定第7條之彈性適用原則，採
    用其他合理方法，以據樣向專業商查得合理價格據以核估。
    所謂「專業鑑價商」係指「各產業公會推薦之公會理事長、
    總幹事或其他具實務經驗之人員及長年從事特定或相關物品
    進口之專業人士」，對進口貨物有實際之瞭解和體驗，以進
    口人之立場，合理客觀之態度，從實核價。嗣為顧及原告權
    益，驗估處主動洽請另家專業商重行鑑價，證明原核估價格
    應屬合理。
三、原告所進口之貨物屬於專櫃的衣服，被告所核估之價格應屬
    合理。又原告稱取樣取得太少，惟因樣品一張報單有時70至
    80項，甚至100多項，若逐項取樣顯有難處。且樣品若因此
    而遲延領回，恐已失其季節性，原告方面反將有所不滿，是
    以被告取代表性之樣品，應屬合理。
　　理  由
甲、程序方面：
    本件被告代表人於原告起訴後變更為朱恩烈，經其聲明承受
    訴訟，核並無不合，應予准許。
乙、實體方面：
一、按「為加速進口貨物通關，海關得按納稅義務人應申報之事
    項，先行徵稅驗放，事後再加審查．．．如有應退應補稅款
    者，應於貨物放行之翌日起6個月內，通知納稅義務人，逾
    期視為業經核定。」、「從價課徵關稅之進口貨物，其完稅
    價格以該進口貨物之交易價格作為計算根據。」、「海關對
    納稅義務人提出之交易文件或其內容之真實性或正確性存疑
    ，納稅義務人未提出說明或提出說明後，海關仍有合理懷疑
    者，視為無法按本條規定核估其完稅價格。」分別為關稅法
    第14條第1項及第25條第1項、第5項所明定。又進口貨物之
    完稅價格不合於關稅法第25條之規定核定者，海關得依序按
    「同樣貨物之交易價格」、「類似貨物之交易價格」、「國
    內銷售價格」及「計算價格」核定完稅價格，其無上開價格
    據以核定者，海關得依據查得之資料，以合理方法核定之，
    復分別為關稅法第27條至第31條所明定。
二、原告於92年6月13日委由友國報關股份有限公司向被告報運
    進口韓國製成衣乙批（報單第AA/92/3030/0004號）計120
    項，經被告依關稅法第14條第1項規定，按其申報之事項，
    先行徵稅驗放，事後再加審查。嗣據驗估處查價結果，改按
    原申報價格乘以2‧5倍核估；被告乃據以增估補稅254,359
    元。原告不服，主張如事實欄所載，本案所需審究者為本件
    被告據驗估處依關稅法第31條規定，憑樣及相關資料洽專業
    商鑑得之價格核估系爭貨物，有無違誤？
三、原告雖主張略以本批貨物查驗時僅開箱查驗10箱左右，並取
    自該10箱之貨物2至3種樣品完成查驗作業，該部分貨樣根本
    無法代表貨櫃內多達120種貨物，財政部關稅總局驗估處憑2
    至3種貨樣洽請專業商鑑價，按原申報價格乘以2‧5倍核估
    ，價格難以令人信服云云。惟按「海關於貨物進出口時，得
    依職權或申請，施以查驗或免驗；必要時，並得提取貨樣，
    其提取以在鑑定技術上所需之數量為限。」為關稅法第19條
    第1項所明定。另依進出口貨物查驗準則第33條規定「為鑑
    定貨物之名稱、種類、品質、等級，供稅則分類、估價或核
    退稅費之參考，得於查驗進出口貨物時，提取貨樣。但以在
    鑑定技術上所需之數量為限。」其旨主要在保護進口貨物，
    避免被告多取貨樣造成原告之損失。且被告於查驗進口貨物
    提取貨樣時，必須會同原告所委任之報關代理人，於報單上
    簽認「本貨樣為會同報關人於本批進口貨物中提取之代表性
    貨樣無訛」，是以驗估處依被告所提取之代表性貨樣查價，
    並據以核估其完稅價格，於法並無不合。
四、查本件來貨屬非規格化商品，價格隨產地、廠牌、材質、款
    式、織法、數量及出口日期等不同而有所差異，而原申報之
    價格在FOB USD2.0-8.0/DZN之間，換算每件僅約新
    台幣5.79-23.18元，實屬偏低，原告未能提供合理說明及佐
    證文件證明原申報價格為符合關稅法第25條規定之交易價格
    ，又查無同法第27條至第30條規定之相關資料，驗估處乃依
    同法第31條規定「進口貨物之完稅價格，不合於第二十五條
    、第二十七條、第二十八條、第二十九條及第三十條規定核
    定者，海關得依據查得之資料，以合理方法核定之。」及參
    據關稅合作理事會關稅估價關稅暨貿易總協定及關稅估價技
    術委員會發布之諮詢意見12.1本協定第7條之彈性適用原則
    ，採用其他合理方法，以具代表性貨樣向專業商鑑得合理價
    格據以核估，而所謂「專業鑑價商」係指「各產業公會推薦
    之公會理事長、總幹事或其他具實務經驗之人員及長年從事
    特定或相關物品進口之專業人士」，對進口貨物有實際之瞭
    解和體驗，以進口人之立場，合理客觀之態度，從實核價。
    經其憑所送樣及相關資料提供之合理行情價格為按原報價乘
    2.5倍，嗣驗估處為顧及原告權益，再主動洽請另家專業商
    重行鑑價，證明原核估價格應屬合理，有被告提出之查價談
    話紀錄2份附卷可參，是被告依驗估處查價結果，據以增估
    補稅，亦無不合。
五、至於原告所爭執之取樣太少一節，查被告既係依進出口貨物
    查驗準則第33條規定辦理取樣，於法並無不合，僅原告嗣後
    進口時，得自行或委請委任之報關行，向海關請求逐箱取樣
    或多取樣品，俾有更多樣品得以送請鑑價，併此敘明。
六、從而，本件原處分並無違誤，訴願決定予以維持，亦無不合
    ，原告起訴意旨為無理由，應予駁回。
七、兩造其餘之主張陳述，核與上開結論不生影響，爰不予一一
    論述，附此敘明。
據上論結，本件原告之訴為無理由，爰依行政訴訟法第98條第3項
前段，判決如主文。
中　　華　　民　　國　　94　　年　 　5　　月　 31  　 日
                  第五庭審判長法  官   黃清光
                              法  官　 劉介中
                              法  官   李玉卿
上為正本係照原本作成。
如不服本判決，應於送達後20日內，向本院提出上訴狀並表明上
訴理由，如於本判決宣示後送達前提起上訴者，應於判決送達後
20日內補提上訴理由書（須按他造人數附繕本）。
中　　華　　民　　國　　94　　年　 　5　　月　 31  　 日
                              書記官   楊子鋒
